Minutes et répertoires du notaire Yves BOURGEOIS, 20 septembre 1539 - 26 août 1549 (étude XXXIII)
Archives nationales
- Minutes de Yves BOURGEOIS, 15 octobre 1532 - 26 août 1549; MC/ET/XXXIII/16 - MC/ET/XXXIII/23
  - Minutes. 1545, 6 avril - 1547, 9 avril, 6 avril 1545 - 9 avril 1547; MC/ET/XXXIII/21; registre
    - Marché entre Richard Vallois, couvreur de maisons, à Paris, demeurant à Saint-Marcel, rue d'Ablon, et Olivier Ramé, maçon, à Paris, demeurant rue d'Ablon, pour la couverture d'un corps de bâtiment, rue d'Ablon, en fournissant seulement la tuile, du grand moule de Paris, et la main-d'oeuvre, à 
      marché; Saint-Marcel (faubourg); Ablon (rue d'); Vallois, Richard; Ramé, Olivier; maçon; couvreur
    - Reconnaissance par Thomas Martin, curé de l'une des portions de Notre-Dame de Carentan, diocèse de Coutances, demeurant à Gréville, même diocèse, et par Noël Martin, vicaire pour ledit Thomas Martin en ladite portion, demeurant à Saint-Hilaire près Carentan, au profit de Nicole Simon, archidiacre des Vés en l'église de Bayeux, de quatre-vingts écus d'or, reliquat du prix fixé pour la fourniture d'une expédition en cour de Rome de deux bulles, l'une de commande et provision, au nom dudit Thomas Martin, de ladite portion de cure, par la résignation dudit Nicole Simon, avec dérogation aux concordats passés entre le Pape et le Roi, [Suite de la description dans les informations complémentaires], 13 février 1546; MC/ET/XXXIII/21; fol. 310
      et l'autre de provision de la cure de Saint-Hilaire près Carentan au nom de Pierre Martin, frère de Thomas Martin, âgé de dix-neuf ans, par la résignation de son oncle, Jean Martin, contenant dérogation de la règle de chancellerie apostolique des vingt jours et dispense d'âge, ladite somme à payer moitié à Pâques et moitié à la mi-août.
      Ernest Coyecque, Recueil d'actes notariés relatifs à l'histoire de Paris et de ses environs au XVIe siècle [étude XXXIII], t. II, 1532-1555 [3002 actes], Paris, 1923, p. 84, notice n° 3915 (instrument de recherche imprimé dématérialisé dont la version intégrale est accessible en ligne par la rubrique 'Autres instruments de recherche', voir contexte dans le Plan d’orientation général - Notaires de Paris, guides thématiques du Minutier).
      reconnaissance; Coutances (Manche); Bayeux (Calvados); Carentan (Manche); Martin, Pierre; Martin, Jean; Simon, Nicole; Martin, Thomas; Martin, Noël; curé; ecclésiastique; ecclésiastique
    - Reçu par Gilles de Laval, seigneur et baron de Maillé en Touraine, y demeurant ordinairement, à Louis de Sainte-Maure, marquis de 'Neesle', par les mains de Daniel de Cernay, seigneur du lieu, de 1000 l. t. 'pour les arrérages escheuz jusques au unziesme jour... de février, à cause de la pension et parlaige provisionnal adjugée aud. sr de Laval par sentence donnée de monsr le prévost de Paris...'. Note en marge: 'L'isle de Louviers se vend, comme on dict, ce jour d'huy par led. de Cernay, oud. nom, à monsr le conseiller des Asses, pour mil escuz d'or soleil'., 15 février 1546; MC/ET/XXXIII/21; fol. 316 Vo
      Ernest Coyecque, Recueil d'actes notariés relatifs à l'histoire de Paris et de ses environs au XVIe siècle [étude XXXIII], t. II, 1532-1555 [3002 actes], Paris, 1923, p. 84, notice n° 3916 (instrument de recherche imprimé dématérialisé dont la version intégrale est accessible en ligne par la rubrique 'Autres instruments de recherche', voir contexte dans le Plan d’orientation général - Notaires de Paris, guides thématiques du Minutier).
      quittance; Louviers (île); Cernay, Daniel de; Sainte-Maure, Louis de; Laval, Gilles de
    - Procuration dudit Gilles de Laval, marié à Louise de Sainte-Maure, au nom dudit Daniel de Cernay, 'pour... demander à... André des Assez, conseillier du Roy... en ... Parlement, à délaisser aud. sr constituant ... à cause de... son espouse, par retrait lignager et proximité de lignaige, une maison, jardins, lieux et apartenance appellez l'Ysle de Louviers,... assis entre les deux eaues et rivière de Seyne lez Paris, qui puis naguères ont esté venduz... aud. sr des Zasses par... Loys de Saincle Maure..., frère d'icelle dame...'., 16 février 1546; MC/ET/XXXIII/21; fol. 322
      Ernest Coyecque, Recueil d'actes notariés relatifs à l'histoire de Paris et de ses environs au XVIe siècle [étude XXXIII], t. II, 1532-1555 [3002 actes], Paris, 1923, p. 84, notice n° 3917 (instrument de recherche imprimé dématérialisé dont la version intégrale est accessible en ligne par la rubrique 'Autres instruments de recherche', voir contexte dans le Plan d’orientation général - Notaires de Paris, guides thématiques du Minutier).
      procuration; Louviers (île); Cernay, Daniel de; Assez, André des; Laval, Gilles de; Sainte-Maure, Louise de
    - Marché entre Étienne Tribouillart, dit Lamoureux, carrier et voiturier, à Notre-Dame-des-Champs, et Jean du Saulsay le jeune, mâçon, près le Temple, pour fourniture de pierre de taille de carreau, sangle et double, et de pierre au pied, compris six mardelles, pour la construction de deux puits et autres ouvrages à faire en deux maisons, rue de la Harpe, à l'enseigne de l'Épée de bois; prix: 20 s. t. le chariot de carreau, 2 s. t. le pied de pierre au pied et 2 s. t. le pied de pierre pour pavé et éviers., 17 février 1546; MC/ET/XXXIII/21; fol. 323
      Ernest Coyecque, Recueil d'actes notariés relatifs à l'histoire de Paris et de ses environs au XVIe siècle [étude XXXIII], t. II, 1532-1555 [3002 actes], Paris, 1923, p. 84, notice n° 3918 (instrument de recherche imprimé dématérialisé dont la version intégrale est accessible en ligne par la rubrique 'Autres instruments de recherche', voir contexte dans le Plan d’orientation général - Notaires de Paris, guides thématiques du Minutier).
      marché; Notre-Dame-des-Champs (hameau); Harpe (rue de la); Epée de Bois (enseigne de l'); Temple (enclos); Tribouillart, Etienne dit Lamoureux; Du Saulsay, Jean (le jeune)
    - Marché entre Noël Hue et Olivier Bance, carriers, à Notre-Dame-des-Champs, et Nicolas Vimont et Jean de La Motte, aussi carriers, à Paris, pour 'descouvryr... la quantité... de vingt toyses de lyais, nect,... en la quarrière de Nostre Dame des Champs appellée la Vielle Bouche, mettre le moellon de la descombre dud. lyais en la forme et les terres dedans l'astellier..., commancer à ce faire dès le jour de demain..., au prys de six solz tournois par jour pour chascun homme, jusques ad ce que le lyays qui est descouvert, soit levé et mis en forme, pour leur livrer besoigne,[Suite de la description dans les informations complémentaires], 17 février 1546; MC/ET/XXXIII/21; fol. 324
      ... sans ce qu'ilz puissent besoigner pour aultre jusques à ce que lad. quantité soit faicte, ne y mettre besongner aultres que eulx mesmes, et pour le descombrement desd. vingt toyses au prys de vingt cinq solz tournois pour chascune toyse...'.
      Ernest Coyecque, Recueil d'actes notariés relatifs à l'histoire de Paris et de ses environs au XVIe siècle [étude XXXIII], t. II, 1532-1555 [3002 actes], Paris, 1923, p. 85, notice n° 3919 (instrument de recherche imprimé dématérialisé dont la version intégrale est accessible en ligne par la rubrique 'Autres instruments de recherche', voir contexte dans le Plan d’orientation général - Notaires de Paris, guides thématiques du Minutier).
      marché; Notre-Dame-des-Champs (hameau); Vimont, Nicolas; La Motte, Jean de; Bance, Olivier; Hue, Noël; carrier
    - Sous-location, pour sept ans, par Nicolas Thibault, mesureur de grains, grand rue Saint-Jacques, à André Berthelin, libraire juré de l'Université, bourgeois de Paris, du corps de bâtiment en bordure de la rue dépendant d'une maison à l'enseigne de l'Image Saint-Antoine, grand rue Saint-Jacques, où demeure Raoulet Berthault (sic), fils du bailleur, et qui appartient à Nicolle Brullet et autres; prix: 65 l. t. par an; [Suite de la description dans les informations complémentaires], 19 février 1546; MC/ET/XXXIII/21; fol. 329
      versement de 16 l. 5 s. t. en entrant, à imputer sur le dernier terme de la première année.
      Faculté de résiliation pour le bailleur en cas de vente de la maison, avec éviction du locataire, en prévenant le preneur trois mois à l'avance.
      Faculté pour celui-ci de résilier, avec préavis de même délai.
      Interdiction d'installer des presses pour imprimer.
      Ernest Coyecque, Recueil d'actes notariés relatifs à l'histoire de Paris et de ses environs au XVIe siècle [étude XXXIII], t. II, 1532-1555 [3002 actes], Paris, 1923, p. 85, notice n° 3920 (instrument de recherche imprimé dématérialisé dont la version intégrale est accessible en ligne par la rubrique 'Autres instruments de recherche', voir contexte dans le Plan d’orientation général - Notaires de Paris, guides thématiques du Minutier).
      bail; indemnité; Saint-Jacques (rue); Saint-Antoine (image); Thibault, Nicolas; Berthelin, André; Berthault, Raoulet; Brullet, Nicole; libraire; officier civil (Ancien Régime)
    - Reçu par Jean Fournier, boucher, bourgeois de Paris, à Pierre Bizet (corr. Lizet), chevalier, conseiller du Roi, premier président en Parlement, de cinquante écus d'or soleil, à 45 s. t. pièce, pour viande fournie de Pâques 1545 à ce jour, pendant le séjour du Président à Paris, sous réserve d'un règlement définitif, et engagement de fournir la maison du Président de ce jour au premier jour de carême prochain., 21 février 1546; MC/ET/XXXIII/21; fol. 332 Vo
      Ernest Coyecque, Recueil d'actes notariés relatifs à l'histoire de Paris et de ses environs au XVIe siècle [étude XXXIII], t. II, 1532-1555 [3002 actes], Paris, 1923, p. 85, notice n° 3921 (instrument de recherche imprimé dématérialisé dont la version intégrale est accessible en ligne par la rubrique 'Autres instruments de recherche', voir contexte dans le Plan d’orientation général - Notaires de Paris, guides thématiques du Minutier).
      quittance; Bizet, Pierre; Lizet, Pierre (1482-1554); Fournier, Jean; boucher; président au parlement (Ancien Régime)
    - Reçu par François Goujon, faiseur de cardes, à Rouen, paroisse Saint-Nicolas (corrigé en Saint-Maclou), marié à Françoise Linant, fille de Pierre Linant, libraire, même ville, paroisse Saint-Nicolas, à son beau-père, du trousseau prévu au contrat de mariage et de 39 l. 4 s. t. sur la dot de 100 l. t. et sur les 10 l. t. à donner par Pierre Linant à la naissance du premier enfant, le reliquat des 110 l. t. devant être versé à la première requête du gendre., 22 février 1546; MC/ET/XXXIII/21; fol. 335
      Ernest Coyecque, Recueil d'actes notariés relatifs à l'histoire de Paris et de ses environs au XVIe siècle [étude XXXIII], t. II, 1532-1555 [3002 actes], Paris, 1923, p. 85, notice n° 3922 (instrument de recherche imprimé dématérialisé dont la version intégrale est accessible en ligne par la rubrique 'Autres instruments de recherche', voir contexte dans le Plan d’orientation général - Notaires de Paris, guides thématiques du Minutier).
      quittance; Rouen (Seine-Maritime); Linant, Pierre; Goujon, François; Linant, Françoise; libraire; tisserand
    - Reçu par Pierre Linant, marchand imprimeur, à Rouen, paroisse Saint-Nicolas, à Jean Dupont, sergent à verge au Châtelet, des objets trouvés sur le cadavre de son fils, Martin Linant, libraire, bourgeois de Paris, rue des Amandiers, le 14 février, devant l'Hôtel-Dieu, et dont remise au père avait été ordonnée par deux sentences de l'abbé de Sainte-Geneviève, des 21 et 22 février; nomenclature des objets: 'une cappe de frize de drap noir, sans bord; ung saye de noir, à manches unies, doublé de noir; ung bonnet; un chappeau de feutre tanné; une bourse de cuyr rouge, telle quelle, où y avoit quatre clefz pendans à ung lymaçon de mer, deux solz tournois et ung nycquet'., 23 février 1546; MC/ET/XXXIII/21; fol. 337
      Ernest Coyecque, Recueil d'actes notariés relatifs à l'histoire de Paris et de ses environs au XVIe siècle [étude XXXIII], t. II, 1532-1555 [3002 actes], Paris, 1923, p. 85, notice n° 3923 (instrument de recherche imprimé dématérialisé dont la version intégrale est accessible en ligne par la rubrique 'Autres instruments de recherche', voir contexte dans le Plan d’orientation général - Notaires de Paris, guides thématiques du Minutier).
      quittance; Rouen (Seine-Maritime); Amandiers (rue des); Linant, Pierre; Dupont, Jean; Linant, Martin; libraire; auxiliaire de justice; imprimeur
    - Reçu par François Maurice, seigneur de 'Boysneve', demeurant à Bourges, à Pierre Lizet, chevalier, conseiller du Roi, premier président en Parlement, de vingt-quatre écus d'or soleil pour six pièces de vin du crû de Sancerre, livrées quinze jours auparavant., 28 février 1546; MC/ET/XXXIII/21; fol. 341
      Ernest Coyecque, Recueil d'actes notariés relatifs à l'histoire de Paris et de ses environs au XVIe siècle [étude XXXIII], t. II, 1532-1555 [3002 actes], Paris, 1923, p. 85, notice n° 3924 (instrument de recherche imprimé dématérialisé dont la version intégrale est accessible en ligne par la rubrique 'Autres instruments de recherche', voir contexte dans le Plan d’orientation général - Notaires de Paris, guides thématiques du Minutier).
      quittance; Bourges (Cher); Lizet, Pierre (1482-1554); Maurice, François; président au parlement (Ancien Régime)
    - Reçu par Jean de 'Gradée', apothicaire et épicier, bourgeois de Paris, à Adrien de Launay, notaire et secrétaire du Roi, commis par le grand audiencier en la Chancellerie de France, de cent cinquante écus d'or soleil, à valoir sur la fourniture de cire faite en février et à faire en mars., 1er mars 1546; MC/ET/XXXIII/21; fol. 341
      Ernest Coyecque, Recueil d'actes notariés relatifs à l'histoire de Paris et de ses environs au XVIe siècle [étude XXXIII], t. II, 1532-1555 [3002 actes], Paris, 1923, p. 86, notice n° 3925 (instrument de recherche imprimé dématérialisé dont la version intégrale est accessible en ligne par la rubrique 'Autres instruments de recherche', voir contexte dans le Plan d’orientation général - Notaires de Paris, guides thématiques du Minutier).
      quittance; Gradée, Jean de; Launay, Adrien de; notaire; commerçant; pharmacien
    - Reconnaissance par Thibault Maillart, hôtelier, à Saint-Germain-des-Prés, Grande Rue, d'un dépôt de trente écus d'or soleil fait ce jour entre ses mains par Christophe de La Gauterie, originaire du Vivarais, et qu'il devra lui remettre dans deux mois., 3 mars 1546; MC/ET/XXXIII/21; fol. 341 Vo
      Ernest Coyecque, Recueil d'actes notariés relatifs à l'histoire de Paris et de ses environs au XVIe siècle [étude XXXIII], t. II, 1532-1555 [3002 actes], Paris, 1923, p. 86, notice n° 3926 (instrument de recherche imprimé dématérialisé dont la version intégrale est accessible en ligne par la rubrique 'Autres instruments de recherche', voir contexte dans le Plan d’orientation général - Notaires de Paris, guides thématiques du Minutier).
      reconnaissance; Saint-Germain-des-Prés (hameau); Saint-Germain-des-Prés (rue); Maillart, Thibault; La Gauterie, Christophe de; hôtelier
    - Reconnaissance par Girault Servant, marchand, à Marcolès, au haut pays d'Auvergne, au nom de Nicolas Dugué, apothicaire et épicier, bourgeois de Paris, d'un prêt de 202 l. [10 s. t., à rembourser dans dix-huit jours., 3 mars 1546; MC/ET/XXXIII/21; fol. 341 Vo
      Ernest Coyecque, Recueil d'actes notariés relatifs à l'histoire de Paris et de ses environs au XVIe siècle [étude XXXIII], t. II, 1532-1555 [3002 actes], Paris, 1923, p. 86, notice n° 3927 (instrument de recherche imprimé dématérialisé dont la version intégrale est accessible en ligne par la rubrique 'Autres instruments de recherche', voir contexte dans le Plan d’orientation général - Notaires de Paris, guides thématiques du Minutier).
      reconnaissance; Marcolès (Cantal); Dugué, Nicolas; Servant, Girault; commerçant; commerçant; pharmacien
    - Reconnaissance par Benigne Serre, conseiller du Roi, premier président en la Chambre des comptes à Dijon, y demeurant, au profit de Palamydes Gontier, greffier pour le Roi en sa Chambre du domaine au Parlement de Paris, d'un prêt de 1000 l. t., à rembourser au premier octobre., 5 mars 1546; MC/ET/XXXIII/21; fol. 345
      Ernest Coyecque, Recueil d'actes notariés relatifs à l'histoire de Paris et de ses environs au XVIe siècle [étude XXXIII], t. II, 1532-1555 [3002 actes], Paris, 1923, p. 86, notice n° 3928 (instrument de recherche imprimé dématérialisé dont la version intégrale est accessible en ligne par la rubrique 'Autres instruments de recherche', voir contexte dans le Plan d’orientation général - Notaires de Paris, guides thématiques du Minutier).
      reconnaissance; Dijon (Côte-d'Or); Serre, Benigne; Gontier, Palamydes; greffier; magistrat
    - Titre nouvel par le même { Jean Richier, conseiller du Roi, lieutenant général au bailliage de Sens} concernant la même maison { rue Galande, à l'enseigne des Pourcelets}, chargée de 6 l. p. de rente envers le chapitre de Paris, à cause de l'office des anniversaires. En marge de cet acte, qui se trouve, avec le précédent, entre deux autres des 2 et 5 avril, on lit: 'Il avoit esté obmis à enregistrer en son ordre de mars.' { cf. acte du 5 mars 1546 MC/ET/XXXIII/21 (fol. 381 Vo) }, MC/ET/XXXIII/21; fol. 382
      Ernest Coyecque, Recueil d'actes notariés relatifs à l'histoire de Paris et de ses environs au XVIe siècle [étude XXXIII], t. II, 1532-1555 [3002 actes], Paris, 1923, p. 89, notice n° 3943 (instrument de recherche imprimé dématérialisé dont la version intégrale est accessible en ligne par la rubrique 'Autres instruments de recherche', voir contexte dans le Plan d’orientation général - Notaires de Paris, guides thématiques du Minutier).
      titre nouvel; Galande (rue); Richier, Jean; Touppin, Marie; magistrat
    - Titre nouvel par Jean Richier, conseiller du Roi, lieutenant général au bailliage de Sens, propriétaire, par sa femme, Marie Touppin, d'une maison, rue Galande, à l'enseigne des Pourcelets, entre la maison à l'enseigne de la Lévrière et celle à l'enseigne de la Pomme rouge, appartenant au chapitre de Paris, en la censive des bénéficiés de Saint-Aignan en l'église de Paris, à cause de leur fief de Galande, sis en la rue de ce nom, ladite maison chargée envers ceux-ci de 9 d. p. de cens et 20 s. p. de rente., 5 mars 1546; MC/ET/XXXIII/21; fol. 381 Vo
      Ernest Coyecque, Recueil d'actes notariés relatifs à l'histoire de Paris et de ses environs au XVIe siècle [étude XXXIII], t. II, 1532-1555 [3002 actes], Paris, 1923, p. 88, notice n° 3942 (instrument de recherche imprimé dématérialisé dont la version intégrale est accessible en ligne par la rubrique 'Autres instruments de recherche', voir contexte dans le Plan d’orientation général - Notaires de Paris, guides thématiques du Minutier).
      titre nouvel; Galande (rue); Pomme Rouge (enseigne de la); Sens (Yonne); Richier, Jean; Touppin, Marie; magistrat
    - Donation par Marguerite Lefort, veuve de Michel du Bout, boucher, à Paris, actuellement domiciliée à Fontenay-lés-Briis, à Thomas Lefort, carrier et fendeur de grés, audit Fontenay, son frère, de tous ses biens, à charge par celui-ci de lui fournir, sa vie durant, le gîte, le couvert, l'habillement et l'entretien, de payer ses funérailles et de faire célébrer trois grandes messes et douze basses; si la donatrice n'était pas satisfaite, elle pourrait révoquer la donation, en remboursant à son frère les frais qu'il aurait engagés, à dire d'experts., 7 mars 1546; MC/ET/XXXIII/21; fol. 347 Vo
      Ernest Coyecque, Recueil d'actes notariés relatifs à l'histoire de Paris et de ses environs au XVIe siècle [étude XXXIII], t. II, 1532-1555 [3002 actes], Paris, 1923, p. 86, notice n° 3929 (instrument de recherche imprimé dématérialisé dont la version intégrale est accessible en ligne par la rubrique 'Autres instruments de recherche', voir contexte dans le Plan d’orientation général - Notaires de Paris, guides thématiques du Minutier).
      donation; Fontenay-lès-Briis (Essonne); Du Bout, Michel; Lefort, Thomas; Lefort, Marguerite; carrier; boucher
    - Vente par Yves Cosic, maître ès arts, bourgeois de Paris, à Denis Chapuis, éteufier, à Saint-Marcel, sur les fossés, entre les portes Saint-Jacques et Bordelle et entre les enseignes de l'Image Saint-Jean et des Aventuriers, d'un terrain d'une largeur de douze toises à un bout et de huit toises à l'autre, sur une profondeur de vingt toises, soit deux cents toises en surface, faisant partie d'un plus grand terrain sis à Notre-Dame-des-Champs, lieu-dit les Poteries, moyennant une rente de 25 l. t., rachetable en quatre fois au plus, moitié au denier vingt, moitié au prix des ordonnances, et par égale portion à chaque remboursement partiel; obligation de bâtir dans l'année; [Suite de la description dans les informations complémentaires], 9 mars 1546; MC/ET/XXXIII/21; fol. 348
      faculté de préemption pour le vendeur, le cas échéant.
      Ernest Coyecque, Recueil d'actes notariés relatifs à l'histoire de Paris et de ses environs au XVIe siècle [étude XXXIII], t. II, 1532-1555 [3002 actes], Paris, 1923, p. 86, notice n° 3930 (instrument de recherche imprimé dématérialisé dont la version intégrale est accessible en ligne par la rubrique 'Autres instruments de recherche', voir contexte dans le Plan d’orientation général - Notaires de Paris, guides thématiques du Minutier).
      acte de vente; obligation; Saint-Marcel (faubourg); Notre-Dame-des-Champs (hameau); Saint-Jean (image); Saint-Jacques (porte); Bordelle (porte); Cosic, Yves; Chapuis, Denis
    - 'Frère Gabrel Guzman, jacobin, abbé de Longpont près Sainct Quentin, faict deux baulx à vies de la ferme du Tronquoy à Françoys Vuynchon, à 300 l. et 300e escuz en réparations, et ung autre à autre, in perochya Lesdin, feria 4a Cinerum, 10 martii.', 10 mars 1546; MC/ET/XXXIII/21; fol. 349 Vo
      Ernest Coyecque, Recueil d'actes notariés relatifs à l'histoire de Paris et de ses environs au XVIe siècle [étude XXXIII], t. II, 1532-1555 [3002 actes], Paris, 1923, p. 86, notice n° 3931 (instrument de recherche imprimé dématérialisé dont la version intégrale est accessible en ligne par la rubrique 'Autres instruments de recherche', voir contexte dans le Plan d’orientation général - Notaires de Paris, guides thématiques du Minutier).
      bail; Longpont (Aisne); Guzman, Gabriel; Vuinchon, François; abbé
    - Offre faite par Jean de Brully, libraire, bourgeois de Paris, au Mont Saint-Hilaire, à Ambroise Josse, prêtre, licencié en décret, principal du collège de Séez, malade et alité audit collège, de lui payer à découvert 67 l. t., dont 40 l. t. pour remboursement du prix de la vente consentie, le 22 mai 1542, par Jean de Brully à Ambroise Josse, d'un huitième de trois arpents de vigne, en trois pièces, au terroir de Saint-Denis-en-France, et 27 l. t. pour remboursement du prix de la vente consentie par le même au même, le 1er avril 1545, du huitième par indivis de ses droits sur cinq arpents et demi de terre et pré, en plusieurs pièces, sises entre Saint-Denis et Aubervilliers, [Suite de la description dans les informations complémentaires], 10 mars 1546; MC/ET/XXXIII/21; fol. 351
      une sentence du prévôt de Paris ayant prescrit la réalisation de la faculté de rachat portée aux contrats de vente, et versement de ladite somme, sous réserve des frais divers dont Ambroise Josse pourrait ultérieument justifier et qui devraient lui être remboursés.
      Ernest Coyecque, Recueil d'actes notariés relatifs à l'histoire de Paris et de ses environs au XVIe siècle [étude XXXIII], t. II, 1532-1555 [3002 actes], Paris, 1923, p. 87, notice n° 3933 (instrument de recherche imprimé dématérialisé dont la version intégrale est accessible en ligne par la rubrique 'Autres instruments de recherche', voir contexte dans le Plan d’orientation général - Notaires de Paris, guides thématiques du Minutier).